【裁判字號】    99,監,599
【裁判日期】    991130
【裁判案由】    選定監護人暨會同開具財產清冊之人
【裁判全文】
臺灣板橋地方法院民事裁定               99年度監字第599號
聲  請  人  謝怡萍
相  對  人  謝昇輝
利害關係人  謝秀慧
上列當事人間聲請選定監護人暨會同開具財產清冊之人事件，本
院裁定如下：
    主    文
選定謝怡萍（女，民國○○○年○○月○○日生，身分證統一編
號：Ｚ000000000號）為受監護宣告之人謝昇輝之監護
人。
指定謝秀慧（女，民國○○○年○月○日生，身分證統一編號：
Ｚ000000000號）為會同開具財產清冊之人。
聲請程序費用由聲請人負擔。
    理    由
一、本件聲請意旨略以：受監護宣告之人謝昇輝係聲請人之父，
    前因患有重度多重障（肢、語），至今毫無起色，現況已無
    能力處理自己之事務，業經鈞院以97年度禁字第198 號民事
    裁定宣告其為禁治產人在案。相對人平日由聲請人向市公所
    申請之居家看護於週一至週五至家中照顧3 個半小時，其餘
    時間由聲請人及其母親、姐妹輪流照顧，現因聲請人欲提領
    相對人名下存款，以支付照顧相對人之相關費用，經相對人
    之親屬一致決議推舉聲請人為其監護人，是為受監護宣告之
    人謝昇輝之利益，爰依法請求鈞院選定聲請人為受監護宣告
    之人謝昇輝之監護人，並指定受監護宣告之人謝昇輝之三女
    謝秀慧為會同開具財產清冊之人等語。
二、按民法總則中華民國97年5 月2 日修正之條文於98年11月23
    日施行前，已為禁治產宣告者，視為已為監護宣告；繫屬於
    法院之禁治產事件，其聲請禁治產宣告者，視為聲請監護宣
    告；聲請撤銷禁治產宣告者，視為聲請撤銷監護宣告；並均
    於修正施行後，適用修正後之規定，民法總則施行法第4 條
    定有明文。本件相對人前經本院於97年8 月29日以97年度禁
    字第198 號裁定宣告禁治產，依上開規定，視為已為監護宣
    告，合先敘明。
三、次按受監護宣告之人應置監護人。法院為監護之宣告時，應
    依職權就配偶、四親等內之親屬、最近1 年有同居事實之其
    他親屬、主管機關、社會福利機構或其他適當之人選定1 人
    或數人為監護人，並同時指定會同開具財產清冊之人。法院
    選定監護人時，應依受監護宣告之人之最佳利益，優先考量
    受監護宣告之人之意見，審酌一切情狀，並注意下列事項：
     (一) 受監護宣告之人之身心狀態與生活及財產狀況。 (二
    ) 受監護宣告之人與其配偶、子女或其他共同生活之人間之
    情感狀況。 (三 )監護人之職業、經歷、意見及其與受監護
    宣告之人之利害關係。 (四) 法人為監護人時，其事業之種
    類與內容，法人及其代表人與受監護宣告之人之利害關係。
    民法第1110條、第1111條第1 項、第1111條之1 分別定有明
    文。
四、經查，聲請人主張上揭事實，業據其提出戶籍謄本4 件、親
    屬系統表1 件、同意書1 件、本院97年度禁字第198 號民事
    裁定影本1 件、在職證明書1 件、存摺封面暨存提款明細影
    本1 件為證，復經本院依職權調閱本院97年度禁字第198 號
    禁治產事件卷宗及謝昇輝之稅務電子閘門財產所得調件明細
    表查明無訛，有本院97年度禁字第198 號民事裁定及稅務電
    子閘門財產所得調件明細表各1 份在卷可稽，自堪信為真實
    。本院審酌聲請人為受監護宣告之人謝昇輝之次女，有意願
    擔任謝昇輝之監護人，且謝昇輝平日均由聲請人及其母親、
    姐妹負責照顧等情狀，認聲請人應有監護謝昇輝之能力，並
    適於任之，是由聲請人任監護人，符合受監護宣告人謝昇輝
    之最佳利益，爰依民法第1111條第1 項之規定，選定聲請人
    謝怡萍為受監護宣告之人謝昇輝之監護人。另本院參酌謝秀
    慧為受監護宣告人謝昇輝之三女，以及謝秀慧同意擔任會同
    開具財產清冊之人之意願，爰依上揭規定，指定謝秀慧為會
    同開具財產清冊之人。
五、依非訟事件法第21條第1 項前段，裁定如主文。
中    華    民    國    99    年    11    月    30    日
                  家事法庭  法  官  郭光興
以上正本係照原本作成。
如對本裁定抗告，須於裁定送達後10日之不變期間內，向本院提
出抗告狀，並繳納抗告費新臺幣1,000元。
中    華    民    國    99    年    12    月    1     日
                            書記官  簡維萍

司法院資訊處製作；財團法人民間司法改革基金會備份。
